【裁判字號】    98,基簡,355
【裁判日期】    980327
【裁判案由】    賭博
【裁判全文】
臺灣基隆地方法院刑事判決             98年度基簡字第355號
聲  請  人  臺灣基隆地方法院檢察署檢察官
被      告  甲○○○
上列被告因賭博案件，經檢察官聲請以簡易判決處刑（98年度速
偵字第126號），本院判決如下：
    主  文
甲○○○意圖營利，聚眾賭博，處有期徒刑貳月，如易科罰金，
以新臺幣壹仟元折算壹日，當場賭博之器具即賭桌上經查獲之四
色牌陸拾伍副、在賭檯處之財物即賭桌上經查獲之賭資總計新臺
幣參仟肆佰伍拾元及抽頭金新臺幣貳仟伍佰元，均沒收之。
    事實及理由
一、犯罪事實：
    甲○○○基於與不特定之賭客對賭財物、意圖營利反覆提供
    賭博場所及聚眾賭博之單一行為決意之犯意，自民國98年2
    月初起，提供其所承租位於基隆市○○區○○路340之5號2
    樓之建物做為公眾得出入之賭博場所，同時預先備妥四色牌
    充作賭具，藉此聚集不特定之賭客到場賭博財物（到場賭客
    迭有更易）；且為使賭客得以盡興參賭，甲○○○亦每須下
    場與賭客對賭。其賭博及營利之方法如下：由甲○○○邀集
    不特定之多數人陸續到場，每桌賭客大約6 人（包括甲○○
    ○在內），互以新臺幣（下同）100 元為底，並以甲○○○
    所提供之四色牌互比輸贏，胡牌且中花之人可向同桌參賭者
    收取120 元，暨向同桌蓋胡（蓋牌不玩）者收取20元；至甲
    ○○○則係以每副四色牌抽頭30元之方式牟利（每副四色牌
    可玩3次）。嗣於98年2 月25日下午4時40分許，為警持搜索
    票在上址查獲如附表所示之3桌賭客（包括甲○○○在內）
    ，並扣得當場賭博之器具即賭桌上之四色牌65副、在賭檯處
    之財物即賭桌上之賭資總計3,450元及抽頭金2,500元、電視
    1台、監視鏡頭1個。
二、認定犯罪事實所憑證據：
    本件犯罪事實業據被告甲○○○坦承不諱，核與如附表所示
    證人之證述相符，且有房屋租賃契約書、搜索扣押筆錄暨扣
    押物品目錄表各1 份、基隆市警察局督察室臨檢（訪查）紀
    錄表3 份附卷可稽，並有扣案之當場賭博之器具即賭桌上之
    四色牌65副、在賭檯處之財物即賭桌上之賭資總計3,450 元
    及抽頭金2,500 元可佐，足認被告自白與事實相符，本件事
    證明確，被告犯行洵堪認定。
三、論罪科刑：
  (一)核被告甲○○○所為，係犯刑法第266條第1項前段之在公眾
    得出入之場所賭博財物罪、同法第268 條前段之供給賭博場
    所罪及同條後段之聚眾賭博罪。聲請意旨固認被告甲○○○
    所為，僅犯刑法第266條第1項賭博罪，惟起訴之犯罪事實既
    已載明被告供給賭博場所及聚眾賭博之事實，本院自應審理
    ，併予敘明。又被告自98年2月初起至98年2月25日止，前後
    多次意圖營利提供上開賭博場所、意圖營利聚眾賭博、與到
    場賭客對賭之犯行，均時間密接，且依社會通念，復足可認
    為係基於一個意思決定所為之具有反覆性及延續性之行為，
    乃學理上所稱之「集合犯」，應僅成立一罪。被告以一行為
    而犯上開各罪，為想像競合犯，應依刑法第55條規定，從一
    情節較重之意圖營利聚眾賭博罪處斷。
  (二)本院審酌被告提供公眾得出入之賭博場所，並聚集不特定賭
    客賭博財物，經營賭博，及助長投機風氣，危害社會秩序，
    惟其於警詢及偵查中均坦承犯行且被告提供上址聚眾賭博之
    時間尚淺，其犯罪所生危害尚非至重，犯後態度尚屬良好等
    一切情狀，量處如主文所示之刑，並諭知易科罰金之折算標
    準。
  (三)按行為違犯圖利供給賭博場所或聚眾賭博罪，並同時成立刑
    法第266條第1項之普通賭博罪者，縱其處斷結果，適用罪名
    並非論科以普通賭博罪，惟其仍有刑法第266條第2項沒收規
    定之適用。查本案在賭桌上查獲之四色牌65副及賭資總計3,
    450元，分屬當場賭博之器具及在賭檯處之財物，是不問屬
    於犯人與否，均應依刑法第266條第2項規定宣告沒收。又業
    經被告收取之抽頭金2,500 元，雖非在賭檯處之財物，然其
    核屬被告所有，因本件犯罪之所得，爰依刑法第38條第1 項
    第3款規定，宣告沒收；至扣案之監視鏡頭1個、電視1 台固
    係被告所有，惟監視鏡頭1個係基於住家安全而設置，電視1
    台則供被告平日觀賞節目之用，均非供本案犯罪所用之物，
    業據被告敘明在卷，爰不予宣告沒收，附此敘明。
四、依刑事訴訟法第449條第1項前段、第450條第1項，刑法第26
    8條、第266條第1項前段、第2項、第55條、第41條第1 項前
    段、第38條第1項第3款，刑法施行法第1條之1，逕以簡易判
    決處刑如主文。
五、如不服本判決，得自收受送達之日起10日內，向本院提出上
    訴書狀，上訴於本院第二審合議庭。
中    華    民    國    98    年    3     月    27    日
                  基隆簡易庭法    官  周霙蘭
以上正本證明與原本無異。
如不服本判決應於收受送達後10日內向本院提出上訴書狀，並應
敘述具體理由；其未敘述上訴理由者，應於上訴期間屆滿後20日
內向本院補提理由書 (均須按他造當事人之人數附繕本)「切勿
逕送上級法院」。
中    華    民    國    98    年    3     月    27    日
                            書 記 官  莊智凱
附錄本案論罪科刑法條全文
中華民國刑法第266 條第1 項（普通賭博罪）
在公共場所或公眾得出入之場所賭博財物者，處1 千元以下罰金
。但以供人暫時娛樂之物為賭者，不在此限。
中華民國刑法第268 條（圖利供給賭場或聚眾賭博罪）
意圖營利，供給賭博場所或聚眾賭博者，處3 年以下有期徒刑，
得併科3 千元以下罰金。
附表：
第一桌賭客：梁蔡美麗、何萬富、蔡博文、林阿鬆、謝鄧碧霞、
            吳謝月娥。
第二桌賭客：謝佳霖、甲○○○（即被告）、陳民村、蔡黃  、
            鄭懋光、汪吉村。
第三桌賭客：林謝龍月、彭久妹、李寶蓮、鄭潘素娥、謝陳愛、
            楊賜福。


司法院資訊處製作；財團法人民間司法改革基金會備份。
